台灣彰化地方法院刑事判決　　　　　　　　　　　　　九十年度訴字第一三七七號
　　公　訴　人　臺灣彰化地方法院檢察署檢察官
　　被　　　告　甲○○
　　指定辯護人　本院公設辯護人　丙○○
右列被告因強盜等案件，經檢察官提起公訴（九十年度偵字第六四九五號），本院判
決如左：
    主  文
甲○○偽造署押，足以生損害於公眾及他人，處有期徒刑參月，如易科罰金，以參佰
元折算壹日，偽造如事實欄所示之「戊○○」署押（含簽名及指印）共肆枚均沒收。
被訴強盜部分公訴不受理。
    事  實
一、甲○○前因強盜案件遭台灣台南地方法院檢察署通緝中（九十年偵緝字第五七八
    號），嗣於民國（下同）九十年九月二十六日下午三時三十分許，在彰化縣彰化
    市○○里○○路百姓公廟前，因涉嫌強盜案件，為警當場查獲，並扣得不明藥物
    一瓶（違反強盜部分檢察官重行起訴，詳下述），為掩飾其通緝身分及脫避刑責
，竟以上開強盜所得之戊○○身分證應訊，並基於偽造署押之犯意，於九十年九
    月二十六日下午七時許，在彰化縣警察局彰化分局莿桐派出所內，偽造「戊○○
    」名義之署押（簽名及指印各二枚）於警方所查扣裝載不明藥物之瓶裝標籤上，
    足生損害於戊○○以及偵查機關偵查之正確性。嗣因該戊○○身分證上之照片與
    甲○○本人不符，而為警當場識。
二、案經彰化縣警察局彰化分局報請台灣彰化地方法院檢察署檢察官偵查起訴。
    理  由
一、訊據被告甲○○坦承右揭事實不諱，復有上開被告所偽造之文書（即標籤二張）
    附卷可資佐證。本件事證明確，被告犯行堪以認定，應依法論科。
二、核被告所為，係犯刑法第二百十七條第一項之偽造署押罪。被告接續冒用戊○○
    名義在上開文件上簽名，偽造戊○○署押行為，係利用同一機會，在同一時地就
    同一犯罪構成事實，本單一犯意接續進行，以實現一犯罪構成要件之單一行為，
    為接續犯，應論以實質上一罪。爰審酌被告之品行、智識程度、犯罪之動機、手
    段、所生危害及犯罪後之態度等一切情狀，量處如主文所示之刑，並諭知易科罰
    金之折算標準，以示懲儆。另偽造如事實欄所示之「戊○○」署押（簽名及指印
    ）共四枚，應依刑法第二百十九條規定宣告沒收。
三、公訴意旨略以：被告甲○○基於意圖為自己不法所有之概括犯意，自八十九年七
    月二十四日起至九十年九月二十六日止，於附表所列之時間、地點，以類似鎮靜
    劑之不明藥物，趁戊○○、丁○○及乙○○未注意之際，滴入數滴藥物於其所飲
    用之酒杯或盛湯之碗內，致使戊○○、丁○○及乙○○因此而昏眩不能抗拒，而
    強取其金錢等等財物，得手後供己花用（犯罪之情形詳如犯罪事實一覽表所載）
    。嗣經乙○○報警而於九十年九月二十六日十五時三十分許為警查獲時，並扣得
    不明藥物一瓶，因認被告甲○○涉犯刑法第三百二十八條第一項、第四項強盜既
    遂及未遂之罪嫌云云。
四、按已經提起公訴之案件，在同一法院重行起訴者，應諭知不受理之判決，刑事訴
    訟法第三百零三條第二款定有明文。又所謂同一案件，包括裁判上一罪之各案件
    ，即連續犯、牽連犯、想像競合犯之各部事實，依審判不可分之原則，均屬同一
    案件。經查本案被告甲○○前曾於八十九年七月十四日下午三時許，意圖自己不
    法所有，攜帶三瓶「曼仕德咖啡」至台南縣新營市○○路十四之七號其房東吳桂
    玉住處，佯與吳桂玉聊天，並趁吳桂玉不注意之際，在其中一瓶「曼仕德咖啡」
    內放入含有管制藥品NITRAZEPAM成分之鎮靜劑後，交給吳桂玉飲用，吳桂玉不察
    ，飲下內放入含有管制藥品NITRAZEPAM成分之鎮靜劑後，即覺暈眩而不省人事，
    甲○○乃趁吳桂玉不能抗拒之際，搜取吳桂玉身上之現金新台幣二萬四千元，得
    手後將其據為己有，並迅速逃離現場。嗣吳桂玉醒來發覺身上現金不翼而飛，亦
    未見甲○○蹤影，始知遭甲○○迷昏強盜財物之事實，業經臺灣台南地方法院檢
    察署檢察官於九十年十月十一日提起公訴，有該署九十年度偵緝字第五七八號起
    訴書一份附卷可稽，該案並於九十年十月二十二日繫屬於台灣台南地方法院，以
    九十年度訴字第一三二二號審理中，有臺灣高等法院被告全國前案紀錄表一紙在
    卷可稽，本案被告所涉犯刑法第三百二十八條之強盜罪嫌，其時間分別為八十九
    年七月二十四日以及九十年九月二十六日，與前開起訴經台灣台南地方法院院審
    理之強盜犯罪事實，時間緊接，犯罪構成要件相符，顯均係基於概括犯意反覆為
    之，為連續犯，而屬同一案件，惟本件台灣彰化地方法院檢察署檢察官以九十年
    度偵字第六四九五號提起公訴，於九十年十一月二日繫屬本院，是本案為繫屬在
後之法院，揆諸前揭規定，爰就本件被告被訴強盜罪部分諭知不受理之判決。
據上論斷，應依刑事訴訟法第二百九十九條第一項前段、第三百零三條第二款，刑法
第二百十七條第一項、第二百十九條、第四十一條第一項，罰金罰鍰提高標準條例第
二條前段，判決如主文。
本案經檢察官林鈴淑到庭執行職務。
中      華      民      國    九十一    年       二     月    十  五    日
                                      台灣彰化地方法院刑事第二庭
                                            法      官  康  弼  周
右正本證明與原本無異。
如不服本判決，應於判決送達後十日內向本院提出上訴狀( 須附繕本 )。
告訴人或被害人對於判決如有不服具備理由請求檢察官上訴者，其上訴期間之計算係
以檢察官收受判決正本之日期為準。
                                            法院書記官  詹  國  立
中      華      民      國    九十一    年       二     月    十  六    日
刑法第二百十七條
偽造印章、印文或署押，足以生損害於公眾或他人者，處三年以下有期徒刑。
盜用印章、印文或署押，足以生損害於公眾或他人者，亦同。
刑法第二百十九條
偽造之印章、印文或署押，不問屬於犯人與否，沒收之。
附表：
┌────────────────────────────────────┐
│一、犯罪時間：八十九年七月二十四日十六時許。                            │
│    犯罪地點：桃園縣桃園市○○○街二一之二號三樓。                      │
│    被害人：戊○○                                                      │
│    手段：先於被害人所經營之卡啦ＯＫ店內以不明藥物滲入其酒杯內使不知情  │
│          戊○○服用而昏迷再藉機送其返家而強盜其財物並得逞。            │
│    損失財物：新台幣（下同）四千五百元、身分證一枚。                    │
├────────────────────────────────────┤
│二、犯罪時間：八十九年七月二十四日十七時許。                            │
│    犯罪地點：桃園縣桃園市○○路五十號「九香卡啦ＯＫ店」內。            │
│    被害人：丁○○                                                      │
│    手段：趁被害人丁○○在上開卡啦ＯＫ店上廁所之際，不明藥物滲入其酒杯  │
│          內使不知情丁○○飲下後昏迷再藉機強盜其財物並得逞。            │
│    損失財物：六千元。                                                  │
├────────────────────────────────────┤
│三、犯罪時間：九十年九月二十六日十三時三十分許。                        │
│    犯罪地點：彰化縣彰化市○○路「百姓公廟」旁。                        │
│    被害人：乙○○                                                      │
│    手段：趁被害人乙○○欲飲食薑母鴉之際，不明藥物滲入其碗內使不知情張  │
│          嘉生飲下，但因隨後乙○○即離開現場方使其強盜行為未得逞。      │
└────────────────────────────────────┘
